# 什么时候需要出具控股子公司的审计报告？

提问人：七度夜雨 时间：2011-07-14 12:00:31
审计报告是工商年检必备的，所以在年审时，事务所对母公司和控股子公司都得要出具审计报告，但是非年审时呢？比如拟上市公司以 3 季度报为时点申报材料，不必要对控股子公司出具审计报告么？ 望有经验CPA给予解惑，不胜感激！！！

回答人：chenyiwei
在涉及同一控制或非同一控制下重组时，有可能要对申报期内收购的子公司单独出具有关报告，见“《首次公开发行股票并上市管理办法》第十二条发行人最近 3 年内主营业务没有发生重大变化的适用意见——证券期货法律适用意见第三号”（证监会公告[2008]22号）： 被重组方重组前一个会计年度末的资产总额或前一个会计年度的营业收入或利润总额达到或超过重组前发行人相应项目50%，但不超过100%的，保荐机构和发行人律师应按照相关法律法规对首次公开发行主体的要求，将被重组方纳入尽职调查范围并发表相关意见。发行申请文件还应按照《公开发行证券的公司信息披露内容与格式准则第 9 号——首次公开发行股票并上市申请文件》(证监发行字[2006]6号)附录第四章和第八章的要求，提交会计师关于被重组方的有关文件以及与财务会计资料相关的其他文件。

回答人：chenyiwei
回复 七度夜雨 的帖子
此时不必出具子公司单独审计报告。